---
title: "Einführung Data Wrangling mit dplyr: Tödliche Polizeischüsse in Deutschland"
author: "Moritz Valentino Donatello Matzner"
date: "Today"
output: html_document
---

```{r}
knitr::opts_chunk$set(message = F, 
                      warning = F, 
                      error = F, 
                      eval = T, 
                      out.height = "50%")
```


# Beginn

## Datenimport 

Wir importieren als erstes unsere Daten. Via point and click: 
File -> Import Dataset --> select dataset
```{r eval=T}
library(readr)
polizeischuesse <- read_csv("~/Documents/08_git_repos/class_ressources/datasets/cops_deadly/polizeischuesse.csv")
View(polizeischuesse)
```

# Dplyr 

- Ist die go-to Bibliothek wenn es um das Manipulieren von Daten geht   

```{r eval=T}
#install.packages("dplyr")
library(dplyr)
```

Ein erster Überblick über das Dataset verschaffen wir uns mit den folgenden drei Funktionen: 

```{r}
deadly_cops <- polizeischuesse 

names(deadly_cops)

glimpse(deadly_cops)

summary(deadly_cops)
```

## Die sechs Zentralen Funktionen in dplyr

Dplyr hat sechs zentrale Funktionen: 
- Filter Observationen nach Werten ```filter()```.
- Organisiere die Datenwerte ```arrange()```.
- Wähle Variablen mit ihrem Nahmen ```select()```.
- Erzeuge neue Variablen indem du Funktionen auf existierende Variablen anwendest ```mutate()```.
- Gruppiert Werte nach Merkmalen ```summarise()```.

-  All diese Funktionen können in Kombination mit ```group_by()``` verwendet werden. Dadurch wird der *scope* der Funktion nicht auf das gesammte Datenset, sondern auf die einzelnen Gruppen angewendet.  

>- Ein weiterer zentraler Befehl ist der pipe operator: ```%>%````. Er wird als "dann" ausgesprochen. 

***

## Select 

- ```Select``` wählt Variablen aus
- Das erste Argument ist der Name des DF, die weiteren sind die Variablen 

```{r}
select(deadly_cops,Fall, Name)

# die ersten drei variablen 
select(deadly_cops, 1:3)
```

## Filter

Mit ```filter()``` können Observationen nach ihren Werten gefiltert werden. 
- Das erste Argument ist der Name des *dataframe*. Das zweite (und jedes weitere Argument) wird zum filtern verwendet. 

```{r}
names(deadly_cops)
filter(deadly_cops, Bundesland == "Berlin")
```

Wenn wir erst einzelne Variablen auswählen wollen und dann ihre Werte filtern wollen nutzen wir den *Pipe operator*. 

```{r}
select(deadly_cops,Fall, Name, Bundesland)
filter(deadly_cops, Bundesland == "Berlin")

deadly_cops %>%
  select(Fall, Alter, Bundesland) %>%
  filter(Bundesland == "Berlin")
```

Was, wenn wir mehr filtern wollen? 

-> Erinner sich noch wer an logische Operatoren?

Vergleiche und Logische Operatoren 
>- Vergleich:  >, >=, <, <=, != (ungleich), == (gleich).
>- Logische Operatoren: & ist “und”, | ist “oder”, and ! is “nicht”. 
>- Ein weiteres wichtiges Instrument ist das Symbol ```%in%````
    + es checkt, ob die werte eines vektors vorkommen 

```{r}

# wenn wir berlin und hamburg nutzen wollen nutzen wir nicht "und" sondern "oder" 

deadly_cops %>%
  select(Fall, Alter, Bundesland) %>%
  filter(Bundesland == "Berlin" | Bundesland == "Hamburg" | Bundesland == "Bayern")

# oder wir nutzen einen vektor 

bl_1 <- c("Berlin", "Hamburg", "Bayern")

deadly_cops %>%
  select(Fall, Alter, Bundesland) %>%
  filter(Bundesland %in% bl_1)

filter(deadly_cops, 
       Bundesland %in% bl_1 | Datum > "2000-01-01")
```

# Was ist der Unterschied zwischen 

```{r}
deadly_cops %>%
  select(Fall, Alter, Bundesland) %>%
  filter(Bundesland == "Berlin" & Alter > 30)

deadly_cops %>%
  select(Fall, Alter, Bundesland) %>%
  filter(Bundesland == "Berlin" | Alter > 30)

deadly_cops %>%
  select(Fall, Alter, Bundesland) %>%
  filter(Bundesland == "Berlin") %>%
  filter(Alter > 30)
```

### Aufgabe 

Lade das Dataset und wähle die Variablen Fall, Bundesland und Datum. 

Wende die Filterfunktion an um herauszufinden: 
- Wie viele Fälle gab es in Hamburg und Sachsen seit 1990? 
- Wie viele Fälle gab es in Bayern zwischen 1980 und 1990?
- Wie viele Fälle gab es in Berlin, bei denen es einen Schusswechsel gab?

Speichere die Datasets jeweils in einem neuen Dataframe. 

```{r}
deadly_cops %>%
  select(Fall, Bundesland, Datum) %>%
  filter(Bundesland == "Hamburg" | Bundesland == "Bayern" & Datum >= "1990-01-01")

deadly_cops %>%
  select(Fall, Bundesland, Schusswechsel) %>%
  filter(Bundesland == "Berlin", 
         Schusswechsel == "Ja")
```


## Arrange 

- ```arrange()``` sortiert Spalten und Daten innerhalb der Spalten 
- Wenn wir zum beispiel das Datenset nach Alter sortieren wollen geben wir ein: 

```{r}
arrange(deadly_cops, Alter)

# oder, indem wir die pipe funktion nutzen: 

deadly_cops %>%
  arrange(desc(Alter))
```

## mutate

- ```mutate()``` kreiert neue Variablen am Ende des Datensatzes

```{r}
deadly_cops %>%
  # wir wählen Fall, Alter und Bundesland aus
  select(Fall, Alter, Bundesland) %>%
  # und berechnen das Median des Alters
  mutate(mean_age = mean(Alter, 
                         na.rm=T))
```

## Summarise 

das ist aber nicht so übersichtlich! Wir brauchen ja eigentlich nur einen Wert. Dafür nutzen wir das Verb summarise

```{r}
deadly_cops %>%
  # Median des Alters
  summarise(mean_age = mean(Alter, na.rm=T))
```

##group_by

# Sitzung am 9.11.2022

- Verschiedene Funktionen (pivot_wide, format, as.Date)
- conditional statements (ifelse, casewhen)
- join data : verschiedene datenquellen werden miteinander verbunden 


Oft interessiert uns, ob es eine variation zwischen einzelnen gruppen gibt. Dafür können wir unseren Datensatz gruppieren

```{r}
deadly_cops %>%
  # wir fählen Fall, Alter und Bundesland aus
  select(Fall, Alter, Bundesland) %>%
  # wir gruppieren nach bundesland 
  group_by(Bundesland) %>%
  # und berechnen den mean, median, standard abweichung und anzahl an fällen 
  summarise(mean_age = round(mean(Alter, na.rm = T), 0), 
            median_age = round(median(Alter, na.rm = T), 0), 
            sd_age = round(sd(Alter, na.rm = T)), 
            # zählt die rows pro gruppe 
            observations = n()) %>%
  arrange(desc(observations))
```
### Aufgabe 

- In welchem Bundesland gab es die meisten tödlichen Polizeischüsse in den 1990er Jahren und in welchem in den 2000ern?

## Zeitliche Entwicklung 

Oft kann es interessant sein, stetige Variablen (wie Zeit) in Kategorien einzuteilen (wie Jahrzehnte). 

Eine Möglichkeit sind *ifelse conditions* in Verbund mit mutate()

```{r}
#ifelse(test, yes, no)
```


```{r}
deadly_cops %>%
  mutate(Datum_aggregiert = ifelse(Datum < "2000-01-01", 
                                   "vor_2000", 
                                   "nach_2000")) %>%
  group_by(Datum_aggregiert) %>%
  summarise(Anzahl_Faelle = n())
```

## Case when 

```{r}
# case_when(condition == 1 ~ "Kondition 1", 
#           condition == 2 ~ "Kondition 2")
```


```{r}
cops_datum <- deadly_cops %>%
  select(Datum, Alter) %>%
  mutate(Datum_aggregiert = case_when(Datum > "2020-01-01" ~ "2020er", 
                                      Datum > "2010-01-01" ~ "2010er", 
                                      Datum > "2000-01-01" ~ "2000er", 
                                      Datum > "1990-01-01" ~ "1990er", 
                                      Datum > "1980-01-01" ~ "1980er", 
                                      Datum > "1970-01-01" ~ "1970er"
                                      )
  ) %>%
  group_by(Datum_aggregiert) %>%
  summarise(Anzahl_Faelle = n())

cops_datum

library(ggplot2)
ggplot(cops_datum, aes(x=Datum_aggregiert, y=Anzahl_Faelle, group=1)) +
  geom_point(size = 2) +
  geom_line(color="darkblue") +
  theme_minimal()
```
Was ist das Problem mit dem Plot?

```{r}
deadly_cops %>%
  select(Datum) 
```

#### Aufgabe 

Wie viele minderjährige Menschen wurden von der Polizei erschossen? 


## Datenputzen 

Oft sind Daten auch nicht so "sauber" wie sie auf dem ersten blick scheinen. 

```{r}
deadly_cops %>%
  group_by(`Hinweise auf psychische Ausnahmesituation`) %>%
  summarise(anzahl = n())
```

```{r}
library(tidyr)
```

Dafür können wir die Funktion replace_na() nutzen
--> Für fast jeden Task in R gibt es eine bestimmte Funktion, wie bsw. replace_na() statt einer ifelse()
```{r}

# das hier 
deadly_cops %>%
  select(Fall, Datum, `Hinweise auf psychische Ausnahmesituation`) %>%
  mutate(Hinweis_psych_ausnahme = ifelse(is.na(`Hinweise auf psychische Ausnahmesituation`), "Nein", "Ja"))

# macht das gleiche wie das hier 
df_cops_psych <- deadly_cops %>%
  select(Fall, Datum, `Hinweise auf psychische Ausnahmesituation`) %>%
  mutate(Hinweis_psych_ausnahme = replace_na(`Hinweise auf psychische Ausnahmesituation`, "Nein")
  ) %>%
  mutate(Datum_aggregiert = case_when(Datum > "2020-01-01" ~ "2020er", 
                                      Datum > "2010-01-01" ~ "2010er", 
                                      Datum > "2000-01-01" ~ "2000er", 
                                      Datum > "1990-01-01" ~ "1990er", 
                                      Datum > "1980-01-01" ~ "1980er", 
                                      Datum > "1970-01-01" ~ "1970er"
                                      )
         ) %>%
  group_by(Datum_aggregiert, Hinweis_psych_ausnahme) %>%
  summarise(Anzahl = n()) 

df_cops_psych

```

## Funktion pivot_wider 

Die Funktion spread macht ein Dataset von "long" zu "wide"

```{r}
fish_encounters

# interessieren uns die fische?
pivot_wider(fish_encounters,
            names_from = station,  
            values_from = seen)

# interessieren uns die stationen?
pivot_wider(fish_encounters,
            names_from = fish,  
            values_from = seen)

pivot_longer(fish_wide, 
             cols = !station,
             names_to = "fish", 
             values_to = "seen") 
```


```{r}

df_cops_psych_2 <- df_cops_psych %>%
  pivot_wider(names_from="Hinweis_psych_ausnahme", values_from="Anzahl") 
```


### Aufgabe 

Nutze df_cops_psych_2 und berechne die prozentzahl an Hinweisen auf psychische Ausnahmefälle pro Jahrzehnt. 

```{r}
df_cops_psych_2 <- df_cops_psych_2 %>%
  mutate(percent = Ja/(Ja+Nein)*100)
```

```{r}
library(ggplot2)
ggplot2::ggplot(df_cops_psych_2, aes(x=Datum_aggregiert, y=percent, group=1)) +
  geom_point(size=2, color="darkblue") +
  geom_line(color="darkblue") +
  theme_minimal() +
  ggtitle(label="Antieg von Hinweisen auf psychische Ausnahmesituationen bei tödlichen Polizeischüssen", 
          subtitle = "1976-2022 | ggregiert auf Dekaden")
```

Wichtige Frage: Warum wurde sich nicht die Frage gestellt, ob es sich um eine psychische Ausnahmesituation handelte?
Wer hat die Daten erhoben? Warum wurden die erhoben? Wie wurden sie öffentlich gemacht? 
Hat die Polizei ein Interesse daran, die Daten akkurat zu repräsentieren? 

## Funktion format und as.Date

Date ist eine eigener Datentyp in R den wir auch verändern können. 
```{r}
class(deadly_cops$Datum)
format(as.Date(deadly_cops$Datum, "%Y-%m-%d"), "%Y")
```

So können wir bsp eine neue Variable erstellen, welche das Jahr ist - und dann auch aggregiert werden kann 
```{r}
shot_per_year <- deadly_cops %>%
  select(Fall, Datum) %>%
  mutate(Jahr = format(as.Date(Datum, "%Y-%m-%d"), "%Y")) %>%
  group_by(Jahr) %>%
  summarise(number_shot = n())

hist(shot_per_year$number_shot)

ggplot(data=shot_per_year) +
  geom_line(aes(y=number_shot, x=Jahr, group=1))
```

Warum ist das interessant? Weil wir uns jetzt zB die jahre anschauen können, wo outlier sind um zu verstehen was da abgeht 

```{r}
shot_per_year %>%
  filter(number_shot > 15)
```

### Aufgabe 

- In welchem Bundesland gab es die meisten Hinweise auf eine psychische Ausnahmesituation relativ zu allen Fällen? Reproduziere dafür den Code von oben aber gruppiere ihn nach Bundesland. 

### Aufgabe

- Kreiere eine neue Variable "Quelle", welche den Wert "Ja" annimmt, falls es eine Berichterstattung in der Presse gab und "Nein", falls das nicht der Fall ist. 
- Bei welchen Bundesländern gab es die meißte, bei welchen die wenigste Presseberichterstattung?


# Join Data 

Oft haben wir Daten aus verschiedenen Datenquellen und müssen diese miteinander verbinden. 

```{r}
`?left_join()
```

```{r}
bl <- c("Nordrhein-Westfalen",	
"Bayern",	
"Baden-Württemberg", 
"Niedersachsen",	 
"Hessen",	
"Rheinland-Pfalz",	 
"Sachsen",	
"Berlin",	
"Schleswig-Holstein",
"Brandenburg",	
"Sachsen-Anhalt",	 
"Thüringen",	
"Hamburg",	
"Mecklenburg-Vorpommern",	
"Saarland",	
"Bremen")

einwohnerinnen <- c(17.926, 13.14, 11.103,8.003 ,6.293 , 4.098 ,4.057 , 3.664 , 	2.911 , 2.531 , 2.181 ,2.12 , 1.852 , 1.611 , 0.984 , 0.68)

df_bl_data <- data.frame(bl, einwohnerinnen)
```


```{r}
dc_bl <- deadly_cops %>%
  group_by(Bundesland) %>%
  filter(Datum > "1990-01-01") %>%
  summarise(count = n()) 

df_joined <- left_join(dc_bl, 
                       df_bl_data,
                       by=c("Bundesland"="bl"))
  
```

### Aufgabe 

In welchem Bundesland gab es die meißten tödlichen Polizeischüsse, relativ zur Einwohner*innenzahl?


### Aufgabe 

Wie viele Menschen wurden in den neuen, wie viele in den alten Bundesländern erschossen? 
Hinweis: macht der Vergleich Sinn? Für was könntest du evtl filtern um einen aussagekräftigeren Vergleich zu haben? 
```{r}
deadly_cops %>%
  select(Datum, Bundesland) %>%
  filter(Datum >= "1990-01-01") %>%
  group_by(Bundesland) %>%
  summarise(anzahl_Faelle = n()) %>%
  mutate(neue_BLs = ifelse(Bundesland %in% neue_bl, "neues_BL", "altes_Bl")) %>%
  left_join(df_bl_data, by=c("Bundesland"="bl")) %>%
  group_by(neue_BLs) %>%
  mutate(anzahl_Faelle_pro_neualt = sum(anzahl_Faelle), 
         sum_einwohnerinnen = sum(einwohnerinnen), 
         relativ = anzahl_Faelle_pro_neualt/sum_einwohnerinnen)
  
```


### Aufgabe

Was könnte mit den Analysen die wir bis jetzt durchgeführt haben, nicht stimmen? Unter welchen Umständen wurden die Daten erhoben? 



