---
title: "02_class_code"
output: html_document
date: "2022-10-21"
---

```{r setup, include=FALSE}
knitr::opts_chunk$set(echo = TRUE)
```


# Die heutige Sitzung

>- Wir starten mit dem Programmieren in Base R im IDE R Studio 
>- Wir lernen über 
>   + Variablen (numerisch, charackter, logical)
>   + Die gespeichert werden in Vektoren
>   + welche zusammengefasst werden in Listen, Data Frames, Matrizen
>   + und auf die Funktionen angewandt werden können 

# R

-   Es ist umsonst und open source
-   Und für Beginner\*innen
-   R basiert auf Funktionen, die in Bibliotheken gespeichert sind

## Im Terminal

-   R basiert größtenteils auf Funktionen
-   Funktionen haben *Namen* und *Argumente*, welche *Werte* annehmen können

```{r eval=F}
function_name(arg1 = val1, arg2 = val2, ...)
```

-   Ein Beispiel:

```{r eval=TRUE}
seq(1, 10) # sequence 
```

# Im Terminal

-   Starten mit `R`
-   Beenden mit `q()`
-   Hilfe mit `help(function)`
-   Beispiele mit \`\`\`example(function)\`\`\`

# In R Studio

>- Mitschreiben in einem R Script
>- Bitte öffnet R Studio 
    + erstellt ein neues Script 
    + speichert es in einem Ordner

## Grundlegendes Programmieren in R / baseR

-   Alle R statements bei denen wir Objekte kreieren oder Statments assignen haben die selbe Form

```{r}
min <- 0
max <- 5
```

Ein Objekt kann gerufen werden, indem der Name geschrieben wird

```{r}
min; max 
seq(min, max)
```


# Programmieren in base R 

## Variablen 

```{r}
var_1 <- 0
var_2 <- 10
```

```{r}
seq(var_1, var_2)
```

## Datentypen 

>- Numerisch: Nummer  
>- Character: Text 
>- Logical: T oder F 
>- Factor: Text oder Nummer die als Kategorie interpretiert wird 

```{r}
my_numeric <- 1
my_charachter <- "Hallo Welt"
my_logical <- T
my_factor <- as.factor(my_charachter)
```

## Vektoren 

```{r}
my_charachter_vector <- c("Unsere", "erste", "Sitzung")
my_numeric_vecor <- c(1, 2, 3)
my_logical_vector <- c(T, F, T)
my_experiment_vector <- c(T, F, "Hallo", 3)
```

```{r}
sum(my_logical_vector)
```

### Aufgabe 

- Nutz ```sample()``` um 30 zufällige Zahlen zwischen 0 und 1000 zu generieren 
- Falls du nicht weißt, was für argumente die Funktion nimmt, schreib ```?sample```
- Speichere diese Zahlen in einem Vektor mit dem Namen ```random_numbers```

```{r}
random_numbers <- sample(x = 0:1000,
       size = 30)
```


## Listen 

```{r}
my_list <- list(my_charachter_vector,
     my_logical_vector, 
     my_logical_vector)
```

--> Erstellt Variablen und speichert sie in einer Liste 

## Data Frames 

- Liste mit Vektoren die alle gleich lang sind 

```{r}
my_data_frame <- data.frame(my_charachter_vector, 
           my_logical_vector, 
           my_numeric_vecor)
```

- Variablen bennen 

```{r}
df_names <- c("Char", "Logical", "Numeric")

colnames(my_data_frame) <- df_names
```

### Aufgabe 

- Erstelle einen zweiten Vektor nach dem gleichen Prinzip von ```random_numbers```
- Speichere beide Vektoren in einem Data frame mit dem Namen ```df_random_numbers``` und benne die Variablen 

```{r}
random_numbers_1 <- sample(1:1000, 30)
random_numbers_2 <- sample(1:1000, 30)

df_random_numbers <- data.frame(random_numbers_1, random_numbers_2)
colnames(df_random_numbers) <- c("Var1", "Var2")
```


## Indexierung 

```{r}
my_charachter_vector[3]
my_charachter_vector[-1]
```

```{r}
library(palmerpenguins)
```

```{r}
data("penguins")
View(penguins)
names(penguins)
summary(penguins)

penguins$bill_length_mm[33]
```

## Funktion

```{r}
meine_Funktion <- function(wert_1, wert_2) {
  Ergebnis <- wert_1 / wert_2
  return(Ergebnis)
}

meine_Funktion(1, 4)

meine_Funktion(wert_1 = 1, wert_2 = 2)

meine_Funktion
```


```{r}
library(ggplot2)
```

```{r}
ggplot(data = penguins) +
  geom_point(aes(x=bill_length_mm, y=bill_depth_mm, color=island))
```

# Relational Operators 

## Variablen 

```{r}
# equality operator 
5==6

# inequality operator 
5!=6

# größer und kleiner

5<4

# alphabetical order

"Hallo" > "Welt"

```

## Vektoren 

```{r}
vektor_1 <- c(seq(1, 20, by = 2))
vektor_2 <- c(seq(1, 40, by= 4))

vektor_1 >= vektor_2
```

## conditional statements 

### if else 

```{r}
# if(condition){
# } else { mach was anderes}
```

```{r}
funktion_2 <- function(Wert) {
  if(Wert < 10){
    print("Der Wert ist klein")
  } else{
    print("Der Wert ist groß")
  }
}

funktion_2(10)
```

```{r}
funktion_3 <- function(Wert){
  if(Wert <= 5) {
    print("Der Wert ist klein") 
  } else if (Wert > 5 & Wert < 10) {
    print("Der Wert ist groß")
  } else {
    print("Der Wert ist sehr groß")
  }
}

funktion_3(6)
```

#### Aufgabe 

Schreibe eine Funktion, welche zwei Werte miteinander vergleicht und überprüft, welcher Wert größer ist. Das Ergebnis und der Unterschied wird in einer neuen Variablen gespeichert. Verwende dazu ein If-else statement 

Tip: 
- Die Funktion hat das Argument Wert1 und Wert2 und printed den Unterschied
- Um character/strings und integer in einem "Satz" zu printen verwende die Funktion ```paste()``` innerhalb der Funktion ```print()```

## Loops 

### While loops 

```{r}

x <- 1

while (x < 100) {
  print(paste("x ist ", x, " und kleiner als 5"))
  x <- x+1
}
```

### For loops 

```{r}

x <- 1
for (x in 1:10) {
  print(x)
}
```

```{r}
x <- 1
for (x in 1:10) {
  if(x==5){
    next
  } else {
    print(x)
  }
}
```

```{r}
x <- 1
for (x in 1:10) {
  if(x==5){
    break
  } else {
    print(x)
  }
}
```

```{r}
bezirke <- c("Neukoelln", "Schoeneberg", "Kreuzberg", "Mitte")

for (Bezirk in bezirke) {
  print(Bezirk)
  if(Bezirk == "Kreuzberg")
  break
}
```

```{r}
i = 1

for (i in 1:length(bezirke)) {
  print(bezirke[i])
  if(i==length(bezirke)){
      i=1} else{
          i+1
      }
  print(i)
}
```

## Aufgabe 

Wende die Vergleichsfunktion nun auf unseren Df ```random numbers``` an der zwei Variablen hat. Die Funktion soll in jeder Zeile des Datensatzes den Wert der ersten Variable mit dem Wert der zweiten Variablen vergleichen.

Tip: 
+ Um auf einzelne Werte in einem Datensatz zuzugreifen nutzen wir den Index über ```Datensatz[zeile, spalte]```
+ Mit einem for Loop können wir uns durch den Index bewegen 

