---
title: "dplyr_berlin_rental_market_loesungen"
output: html_document
date: "2022-11-25"
---

---
title: "berlin_rental_market_loesungen"
output: html_document
date: "2022-11-25"
---

```{r setup, include=FALSE}
knitr::opts_chunk$set(echo = TRUE)
```

## Berlin Rental Market 

Lade den Datansatz *immo_reduced* und die Bibliotheken dpylr, read r und stringr

```{r}
library(dplyr)
library(stringr)
library(readr)

immo_reduced <- read_csv("immo_reduced")
```

1. Erstelle eine neue Variable sqm_price, welche den Quadratmeterpreis der angebotenen Wohnungen angibt.  
- Welche Unternehmen bieten die meißten Wohnungen an? 
- Welcher Anbieter hat die höchste durchschnittliche Angebotsmiete pro QM? Inkludiere nur Anbierter:innen, die mehr als fünf Wohnungen anbieten. 
- Welche Anbieter*innen haben die niedrigste durchschnittliche Angebotsmiete?

```{r}
immo_1 <- immo_reduced %>%
  # wir nutzen mutate, da wir für jeden Fall in unserem Datensatz die Berechnung
  # machen möchten. 
  mutate(sqm_price = round(Rent/Area, 2))

# meißten angebote 
immo_1 %>%
  group_by(Company) %>%
  # wir nutzen summarise, da wir den Datensatz gruppiert haben 
  # und mehrere Fälle zusammenfassen möchten 
  summarise(amount_offers = n()) %>%
  arrange(desc(amount_offers))


immo_1 %>%
  group_by(Company) %>%
  # auch hier nutzen wir summarise, da wir uns Unterschiede nach Gruppenzugehörigkeit
  # anschauen wollen. 
  summarise(amount_offers = n(), 
            average_rent = mean(sqm_price)) %>%
  filter(amount_offers >5) %>%
  arrange(desc(average_rent))
```


2. DW & Co enteignen I
- Recherchiere alle Wohnungsunternehmen, welche laut DW&Co enteignen mehr als 2000 Wohnungen in Berlin vermieten. 
- Recherchiere alle kommunalen Wohnungsunternehmen. 
- Erstelle eine neue Variable "Vermieter_typ", welcher die angebotenen Wohnungen nach Vermietertyp klassifiziert: Privat, von enteignung betroffen, kommunale Unternehmen, Unternehmen.  
- Tip: Manchmal hat das gleiche Unternehmen unterschiedliche Schreibweisen. Nutze str_detect aus dem packet stringr um die Präsenz einer Zeichenabfolge in einem String zu finden.
- Speichere den Datensatz

```{r}

# (?i) macht das geschriebene case insenstive (egal ob groß oder klein geschrieben)
unternehmen <- c("(?i)Deutsche Wohnen", 
                 "(?i)Vonovia", 
                 "(?i)AKELIUS", 
                 "(?i)Covivio", 
                 "(?i)TAG", 
                 "(?i)Grand City Properties", 
                 "(?i)GCP",
                 "(?i)Hilfswerk", 
                 "(?i)ADO", 
                 "(?i)BGP", 
                 "(?i)Deutsche Vermögens- und Immobilienverwaltungs")

kommunale <- c("(?i)degewo", "(?i)gesobau", "(?i)Gewobag", "(?i)HOWOGE", "(?i)STADT UND LAND", "(?i)WBM")

immo_final <- immo_reduced %>%
  # hier suchen wir nach der ausprägung des strings. da das unternehmen manchmal anders genannt wird
  # oder auch noch ein "AG" o.#. im Namen haben kann nutzen wir str_detect 
  mutate(Vermieter_typ = case_when(str_detect(Company, paste(unternehmen, collapse = "|")) == T ~ "Von_enteignung_betroffen", 
                                   str_detect(Company, paste(kommunale, collapse = "|")) == T ~ "Kommunale_Unternehmen",  
                                   Company == "private" ~ "Privater_vermieter", 
                                   str_detect(Company, paste(unternehmen, collapse = "|")) == F ~ "Andere_Unternehmen"
  )) %>%
  mutate(sqm_price = round(Rent/Area, 2))

immo_final %>%
  group_by(Vermieter_typ) %>%
  summarise(count=n())

# mit diesem code schreiben wir den neuen datensatz als CSV 
# write_csv(immo_final, "immo_reduced_for_class")
```

2. DW & Co enteignen II
- Was ist die dutschnittliche Miete pro Unternehmertyp?
```{r}
immo_final %>%
  group_by(Vermieter_typ) %>%
  summarise(average_rent = mean(sqm_price)) %>%
  arrange(average_rent)
```
