---
title: "ggplot_rental_market_loesung"
output: pdf_document
date: "2022-12-03"
---

Wir nutzen dplyr und ggplot2 um zwei Berliner Bezirke miteinander zu vergleichen. Filtere dafür nach den Bezirken Neukölln und Mitte. 

# Scatterplot 
- Plotte zwei Variablen in einem Scatterplot: Area und Rent. 
- Nutze color und shape um den Plot nach Bezirk zu strukturieren.

```{r}
immo_filtered <- immo %>%
  filter(district =="Neukoelln" | district == "Mitte") 
```

```{r , out.width="50%"}
ggplot(data = immo_filtered) +
  geom_point(mapping = aes(x=Area, 
                           y=Rent, 
                           shape=district, 
                           color=district)) +
  theme_classic()

```

# Setting vs. Mapping
Reduziere nun die Größe und Deckkraft aller Punkte. Wende eine logarythmische Transformation an, um Area und Rent zu plotten. 

```{r , , eval=F}
ggplot() +
  geom_point(data = immo_filtered,
             mapping = aes(x=log(Area), 
                           y=log(Rent),
                           shape=district, 
                           color=district),
             size=1, 
             alpha=0.75) +
  theme_classic()
```

# Boxplot und Histogram 
Vergleiche nun die Verteilung der Mieten in beiden Bezirken mit einen Boxplot und einem Histogram. Verwende einmal "identitiy" und einmal "stack" als Wert für das Argument "position" in dem Histogram. 

```{r , , eval=F}
ggplot(data = immo_filtered,
       aes(y=log(Rent))) +
  geom_boxplot(aes(color = district)) +
  theme_classic()

ggplot(data = immo_filtered,
       aes(x=log(Rent))) +
  geom_histogram(aes(fill = district))+
  theme_classic()

ggplot(data = immo_filtered,
       aes(x=log(Rent))) +
  geom_histogram(aes(fill = district), 
                 position = "identity" # the default option is stack!
                 )+
  theme_classic()
```


# Facetting 
Mache nun einen Facet wrap des density plot nach Bezirk 

```{r, eval=F}
ggplot(data = immo_filtered, 
       aes(x=log(sqm_price))) +
  geom_density(aes(fill=district), 
               alpha=0.5) +
  facet_wrap(~district, ncol = 1)+
  theme_classic() +
  theme(legend.position="none")
```
***
# Jitter und violin
- Mache nun einen jitter plot, bei dem der Median der beiden Verteilungen angezeigt ist. 

```{r , out.width="10%"}
ggplot(data = immo_filtered, 
       aes(x=district,
           y=log(sqm_price))
       ) +
  geom_jitter(alpha=0.5) +
  stat_summary(fun = median, 
               color="SteelBlue", 
               size=1) +
  theme_classic()
```

- Füge einen violin geom hinzu um die Verteilung sichtbar zu machen

```{r}
ggplot(data = immo_filtered,  
       aes(x=district,
           y=log(sqm_price))
       ) +
  geom_jitter(alpha=0.5) +
  stat_summary(fun = median, 
               color="SteelBlue", 
               size=1) +
  geom_violin(alpha=0.5, 
              color="SteelBlue") +
  theme_classic()
```
